【裁判字號】    89,易,1984
【裁判日期】    900508
【裁判案由】    過失致死
【裁判全文】
臺灣桃園地方法院刑事判決                        八十九年度易字第一九八四號
    公訴人  臺灣桃園地方法院檢察署檢察官
    被  告  乙○○
右列被告因過失致死案件，經檢察官提起公訴（八十九年度偵字第九二一三號），本
院判決如左：
        主  文
乙○○無罪。
        理  由
一、公訴意旨略以：被告乙○○與被害人甲○○為夫妻，育有一女李伊淨，於民國八
    十六年間分居並時有往來。乙○○於八十八年十一月四日下午八時許，在被害人
    位於桃園縣桃園市○○街五七號二樓住處，見被害人施用第二級毒品安非他命後
    身體不適，應注意及時將其送醫急救，且能注意，竟帶李伊淨外出，而未即時將
    被害人送醫，致被害人因心律不整死亡，因認被告涉犯刑法第二百七十六條第一
    項過失致死之罪嫌。
二、按犯罪事實應依證據認定之，無證據不得推定其犯罪事實。又不能證明被告犯罪
    ，應諭知無罪之判決，刑事訴訟法第一百五十四條、第三百零一條第一項分別定
    有明文。又「認定不利於被告之事實，需依積極證據，苟積極證據不足為不利於
    被告之認定時，即應為有利於被告之認定，更不必有何有利之證據」，最高法院
    三十年上字第八一六號判例參照。
三、公訴意旨認被告涉有上開犯行，無非以被告之女即證人李伊淨之證述為據。惟訊
    據被告堅詞否認犯行，辯稱：當時一發現，立即報案，並未拖延時間，沒有過失
    致死。經查，被告之女即證人李伊淨固於偵查中到庭證稱：「（母親死掉那日之
    情形？）爸爸拿藥給媽媽施打，媽媽死掉，爸爸帶我去找奶奶，然後爸爸打電給
    警察」「（你有對媽媽說什麼？）我叫媽媽不要打針，媽媽說她生病了」（相驗
    卷第一百至一百零一頁）；於本院審理時到庭證稱：「念幼稚園小班」「（甲○
    ○是你何人？）媽媽」「（爸爸有無拿藥給媽媽？）爸爸幫媽媽打針，媽媽沒有
    說不要打」「（你有無叫媽媽不要打針？）有因為我怕媽媽死掉，我就沒有媽媽
    」「（你怎麼知道，打針會死掉？）因為奶奶現在跟我說，打針會死掉」「（媽
    媽打完針後，你們去哪裏？）爸爸帶我去找奶奶，結果沒找到，就去榮總看我伯
    公」「（媽媽打完針，有無跟你說話？）沒有」「（爸爸現在在那？）不知道」
    「（媽媽平時有無吃藥？）沒有」（本院八十九年十月十六日訊問筆錄）等語。
    惟查：
  （一）本案案發後，桃園縣警察局清溪派出所於現場扣得已使用過及未使用過之注
        射針筒各一支、安非他命吸食器一組、疑似安非他命毛重０．３公克，有扣
        押物品清單一紙在卷可稽，而已使用過之注射針筒經送鑑結果，並無毒品反
        應，吸食器則有第二級毒品安非他命殘留，此有法務部調查局八十九年九月
        十四日（八九）陸（一）字第８９０６５４０７號檢驗通知書附卷可參；扣
        案之毒品經驗鑑結果為海洛因，復有該局八十八年十二月一日000000
        000號鑑定通知書在卷可考；再上開扣案物經本院送法務部調查局作指紋
        鑑定，鑑定結果為：未發現清晰可供比對之指紋，致無法進行比對，復有該
        局八十九年四月二十日（八九）陸（二）字第８９０２５９９７號函可按；
        又被害人經解剖鑑定結果為：其血中含甲基安非他命及酒精精成份，酒精及
        安非他命有協同作用，相互增加毒性，死者死因應為安非他命中毒，造成心
        律不整死亡，亦有法務部法醫研究所鑑定書（八八）法醫鑑字第一二五八號
鑑定報告在卷可佐。綜合以觀，該已使用過之注射針筒上既無毒品反應，而
        吸食器內則有安非他命之殘留，據此推之，被害人應係吸食安非他命，又喝
        酒，而導致死亡之結果，並非以注射針筒注射毒品而導致死亡，是證人李伊
        淨所為被告替被害人施打毒品之證詞與事實不符，不足為認定被告不利之證
        據。
  （二）被告與證人李伊淨於案發當日晚上九時五十分許，返回被害人住處時，發現
        其躺在床上，無法喚醒，立即向清溪派出所報案，並叫救護車，桃園縣消防
        局於二十二時十三分接獲出勤通知，於二十二時十九分到達現場，此時被害
        人已呈現昏迷狀態，測不到脈博、血壓、呼吸等生命跡象，有桃園縣消防局
        救護紀錄表在卷可稽，是被告辯稱回到家中後，發現被害人情況不對，立即
        報案，並叫救護車到場急救，並未拖延救護時間一情，應堪採信。是被告並
        無能防止而不防止，未及時將被害人送醫救治之情事，是尚難認被告對被害
        人之死亡有何過失。
四、綜上所述，本件並無積極證據足資證明被告對被害人施打毒品之情事，且被告回
    家後，發現被害人無法喚醒時，立即報案並通知救護車，亦難認被告對被害人之
  死亡有何過失。此外復查無其他積極證據，足以證明被告確有如公訴人所指之犯
    行，其犯罪不能證明，依法應諭知無罪之判決。
據上論斷，應依刑事訴訟法第三百零一條第一項，判決如主文。
本案經檢察官鄭重文到庭執行職務。
中      華      民      國      九十      年      五    月      八      日
                                臺灣桃園地方法院刑事第二庭
                                    審判長法  官  王  兆  飛
                                          法  官  曾  正  耀
                                          法  官  李  桂  英
右正本證明與原本無異。
如不服本判決，應於判決送達後十日內向本院提出上訴狀( 應附繕本 )，上訴於
臺灣高等法院。
                                          書記官  梁  麗  雲
中      華      民      國      九十      年      五   月       八     日


司法院資訊處製作；財團法人民間司法改革基金會備份。
